【裁判字號】    97,易,703
【裁判日期】    970421
【裁判案由】    傷害等
【裁判全文】
臺灣臺中地方法院刑事判決               97年度易字第703號
公  訴  人  臺灣臺中地方法院檢察署檢察官
被      告  丙○○
            甲○○
上列被告等因傷害等案件，經檢察官提起公訴（九十六年度偵字
第二三四五七、二七一四一號），本院判決如下：
    主    文
丙○○傷害人之身體，處有期徒刑伍月，如易科罰金，以新臺幣
壹仟元折算壹日。又公然侮辱人，處拘役肆拾日，如易科罰金，
以新臺幣壹仟元折算壹日。
甲○○傷害人之身體，處有期徒刑貳月，如易科罰金，以新臺幣
壹仟元折算壹日。
    犯罪事實
一、緣丙○○、甲○○前係男女朋友關係。丙○○與甲○○於民
    國九十六年六月二十三日凌晨四時許，由丙○○駕車搭載甲○○外出購物，途中雙方因細故發生爭執，迨於同日凌晨五
    時二十五分許，返回臺中市○區○○○街三三號四樓之三甲○○住處樓下路旁時，因甲○○拒絕下車，丙○○低身要拉
    甲○○下車之際，甲○○竟基於傷害犯意，手持其所著之鞋
    子（未扣案）敲打丙○○頭頂，致丙○○受有左頂骨部挫傷
    併血腫及撕裂傷約一‧五公分。丙○○因而大怒，亦基於傷
    害之犯意，將甲○○拖下車拳打腳踢，致甲○○受有頭部挫
    傷併右前額血腫及撕裂傷、臉部挫傷併眼眶及鼻樑部淤青血
    腫、兩側手肘挫傷併淺層撕裂傷、後背及腰淺層撕裂傷等傷
    害。丙○○又另基於公然侮辱之犯意，在甲○○上揭住處樓
    下路旁之不特定人得以共見共聞處所，對甲○○辱罵「肖查
    某」、「幹你娘」、「幹」等足以減損他人名譽之語，而公
    然侮辱甲○○。
二、案經丙○○、甲○○分別訴由臺灣臺中地方法院檢察署檢察
    官偵查起訴。
    理    由
一、上揭犯罪事實，業據被告丙○○於本院審理時坦承不諱，核
    與告訴人甲○○於偵查中及本院審理時之指述，及證人張志
    中即目擊路人於偵查中證述相符，復有林新醫院九十六年六
    月二十三日出具之診斷證明書、行政院衛生署臺中醫院九十
    六年六月二十四日出具之驗傷診斷書各一紙在卷可稽，且告
    訴人甲○○提出之路口監視光碟，業據本院當庭勘驗該光碟
    內容，被告丙○○確有毆打告訴人甲○○，有勘驗筆錄在卷
    可憑（參見本院卷第三六頁），足見被告丙○○自白與事實
    相符，本案事證明確，被告丙○○之傷害、公然侮辱犯行洵
    堪認定，應依法論科。
二、訊據被告甲○○固坦承有於前揭時、地與告訴人丙○○發生
    爭執等情不諱，惟矢口否認有傷害之犯行，辯稱：告訴人丙○○把伊抓起來摔到地上，一直打伊，伊只是把告訴人丙○○推開，伊不認為是互毆云云。然查：
  (一)告訴人丙○○於本院審理時以證人身份證稱：約凌晨四點多
    時，被告甲○○打電話給伊說她肚子餓，要伊載她出去吃東
    西，但是伊到被告甲○○家時，她說她吃泡麵吃飽了，伊就
    說要去大潤發買東西，被告甲○○說她也要買，伊就開車載
    她去，被告甲○○在車上就跟伊有一點點小爭吵，她說伊貪
    小便宜去大潤發買東西，但是伊沒有理她，在買東西當時，
    伊的女職員打電話給伊，被告甲○○在旁邊說伊等一下要怎
    樣怎樣，當時伊與被告甲○○二人在大潤發就有發生爭吵，
    之後伊就先載被告甲○○回家，伊叫被告甲○○下車，但是
    她不下車，......，後來伊就站在被告甲○○旁邊要把她拉
    下車，被告甲○○就拿她的涼鞋打伊的頭，該涼鞋跟是硬的
    ，伊與被告甲○○就有打扯，有一位送報紙有看到，應該是
    他報案的，他有來把伊與被告甲○○拉開，但是被告甲○○
    一直拉伊的衣服領子，把伊衣服拉破，伊承認伊有打被告甲○○，但是被告甲○○先打伊的，還用飲料潑伊車子，後來
    警員就來了，乙○○警員站在伊旁邊，被告甲○○要踢伊，
    伊就躲在警員後面等語（參見本院卷第三五頁背面），察其
    陳述受傷經過，核與告訴人丙○○提出之林新醫院九十六年
    六月二十三日診斷證明書所載傷勢相符，並無歧異或不合常
    理之處，堪信告訴人丙○○所述為真。
  (二)被告甲○○辯稱：伊這麼瘦小只是想保護自己，把告訴人推
    開，伊不知告訴人丙○○身上傷勢如何來云云。然證人涂淵
    淇即到場處理員警於本院審理時證稱：告訴人丙○○當場有
    向伊說有遭被告甲○○打，但因事隔很久，伊不記得告訴人
    丙○○如何說，也不記得告訴人丙○○何處受傷等語（參見
    本院卷第三二頁背面）；又證人乙○○即到場處理員警於本
    院審理時證稱：伊有問告訴人丙○○身上是否有傷，告訴人
    丙○○說有，伊印象中看到告訴人身上好像有抓傷，伊不記
    得告訴人丙○○身上除了有抓傷外，還有無其他傷勢等語（
    參見本院卷第三四頁），是告訴人丙○○既已當場告知處理
    員警其受有傷害，而其事後立即至林新醫院驗傷，所驗得傷
    勢與告訴人丙○○前揭陳述受傷情節亦相符合，是被告甲○○空言否認犯行，實不足採。況證人乙○○又證稱：當時被
    告甲○○還要衝過去告訴人丙○○那邊，作勢要打他的樣子
    等語（參見本院卷第三四頁背面），足見被告甲○○在員警
    到場後，仍有想要攻擊告訴人丙○○之行為，顯非「單純想
    保護自己」，是告訴人丙○○指稱先遭被告甲○○持鞋敲打
    頭部等情，並未不合情理，被告甲○○所辯顯非可採。
  (三)被告甲○○提出之路口監視光碟，經本院當庭勘驗該光碟內
    容，雖可證明告訴人丙○○確有毆打被告甲○○，惟該監視
    器鏡頭均未拍到告訴人丙○○指述遭被告甲○○毆打時，二
    人所在之告訴人丙○○車輛，有勘驗筆錄在卷可憑（參見本
    院卷第三六頁背面），是該光碟內容雖無被告甲○○持鞋敲
    打告訴人丙○○頭部之畫面，然亦不能以此而認被告甲○○
    無傷害告訴人丙○○之犯行。又被告甲○○所持用毆打告訴
    人丙○○之鞋子，因未扣案，自無法認定究係證人張志中所
    稱之平底塑膠鞋（參見偵查卷第三六頁），抑或證人乙○○
    所證稱之涼鞋（參見本院卷第三四頁），雖證人二人對鞋子
    描述因時間久遠而有所出入，惟依據前開論述，該鞋顯然可
    造成告訴人丙○○頭頂上揭傷勢，當可認定。
  (四)綜上，本案事證明確，被告甲○○傷害犯行洵堪認定，應依
    法論科。
三、核被告丙○○所為，係犯刑法第二百七十七條第一項傷害罪
    及刑法第三百零九條第一項公然侮辱罪；被告甲○○所為，
    係犯刑法第二百七十七條第一項傷害罪。被告丙○○所犯傷
    害、公然侮辱二罪間，犯意個別，行為互殊，應予分論併罰
    。爰審酌被告甲○○因細故持鞋敲打被告丙○○頭部，被告
    丙○○則是因此對被告甲○○拳打腳踏，致雙方各受有前述
    傷害，被告丙○○又出言侮辱被告甲○○，有違社會良善風
    氣，暨渠等智識、品性、犯罪目的、動機、手段，被告甲○○傷勢較重，迄今雙方未能達成和解，及被告丙○○犯後坦
    承犯行，態度尚可等一切情況，各量處如主文所示之刑，並
    均諭知易科罰金之折算標準，以示懲儆。至前開鞋子一隻，
    為被告甲○○所有供犯罪所用之物，惟未據扣案，復查無其
    他積極證據足以證明現尚存在，為免將來執行困難，不另為
    沒收之諭知。
依刑事訴訟法第二百九十九條第一項前段，刑法第二百七十七條
第一項、第三百零九條第一項、第四十一條第一項前段，刑法施
行法第一條之一第一項、第二項前段，判決如主文。
中    華    民    國    97    年    4     月    21    日
                  刑事第十三庭  法  官  黃裕仁
上正本證明與原本無異。
如不服本判決，應於收送達後十日內向本院提出上訴書狀（應敘
述具體理由並附繕本）。
上訴書狀如未敘述理由，應於上訴期間屆滿後二十日內補提理由
書於本院。
                                書記官  王嘉仁
中    華    民    國    97    年    4     月    21    日
附錄本案論罪法條全文：
刑法第二百七十七條第一項
傷害人之身體或健康者，處三年以下有期徒刑、拘役或一千元以
下罰金。
刑法第三百零九條第一項
公然侮辱人者，處拘役或三百元以下罰金。


司法院資訊處製作；財團法人民間司法改革基金會備份。
